de: Design des Geschenkbeutelgriffs: Gestanzt; Schleife; Seil; Sonstiges
sl-SI: Zasnova ročaja za darilno vrečko: Izrezano; Trak; Vrv; Drugo
ja: ギフトバッグの持ち手部分の種類: ダイカット; リボン; ロープ; その他
ko: 선물 가방 핸들 디자인: 다이 컷; 리본; 로프; 기타
hr-HR: Dizajn ručke na ukrasnoj vrećici: Izrezi; Vrpca; Uže; Ostalo
vi: Thiết kế tay cầm túi quà tặng: Đục sẵn; Ruy-băng; Dây thừng; Khác
fi: Lahjakassin kantokahvan muotoilu: Leikattu; Nauha; Köysi; Muu
cs: Design rukojeti dárkové tašky: Výsek; Páska; Lano; Jiné
hu: Ajándéktasak fogantyújának kialakítása: Stancolt; Szalag; Kötél; Egyéb
zh-TW: 禮品袋手柄設計: 模切; 絲帶; 繩索; 其他
pt-BR: Formato da alça de sacola para presente: Cortado; Fita; Corda; Outro
el: Σχέδιο λαβής τσάντας δώρου: Κοπή με μήτρα; Κορδέλα; Σχοινί; Άλλο
sv: Design av presentpåshandtag: Die-cut; Band; Rep; Övrigt
da: Gaveposehåndtagsdesign: Udstansning; Bånd; Reb; Andet
pl: Konstrukcja uchwytu torby na prezent: Matryca; Wstążka; Lina; Inne
ru: Тип ручек у подарочного пакета: Высечки; Лента; Веревка; Другой
bg-BG: Дизайн на дръжка за подаръчна торбичка: Щанцован; Панделка; Въже; Други
es: Diseño de asa de la bolsa de regalo: Troquelado; Cinta; Soga; Otros
fr: Conception de poignée de sac cadeau: Découpe; Ruban; Corde; Autre
pt-PT: Design de pega de saco de prenda: Cortado; Fita; Corda; Outro
ro-RO: Design mâner pungă pentru cadouri: Matriță; Panglică; Sfoară; Altele
it: Design del manico del sacchetto regalo: Fustellata; Nastro; Corda; Altro
lt-LT: Dovanų maišelio rankenos dizainas: Štampavimo pjoviklis; Kaspinas; Virvė; Kita
zh-CN: 礼品袋提手设计: 模切; 丝带; 绳索; 其他
nl: Ontwerp handgreep cadeautasje: Gestanst; Lint; Touw; Andere
nb: Håndtakdesign på gavepose: Die-cut; Bånd; Tau; Annet
en: Gift bag handle design: Die-cut; Ribbon; Rope; Other
sk-SK: Dizajn ušiek darčekovej tašky: Vyrezávanie; Stužka; Lano; Iné
th: การออกแบบหูหิ้วถุงของขวัญ: ไดคัต; ริบบิ้น; เชือก; อื่นๆ
tr: Hediye çantası sapı tasarımı: Kalıp kesim; Kurdele; Halat; Diğer